臺灣基隆地方法院基隆簡易庭民事判決
110年度基簡字第515號
原      告  滙誠第一資產管理股份有限公司

法定代理人  莊仲沼  

訴訟代理人  張天翔  
被      告  財政部國有財產署北區分署即黃明宗之遺產管理人

法定代理人  郭曉蓉  
訴訟代理人  陳貞樺  
            張惠婷  
上列當事人間清償債務事件，本院於民國110年7月9日言詞辯論
終結，判決如下：
    主  文
被告應於管理被繼承人黃明宗之遺產範圍內給付原告新臺幣壹拾
壹萬玖仟柒佰參拾捌元，及自民國一百一十年六月十二日起至清
償日止，按年息百分之十五計算之利息。
訴訟費用由被告於管理被繼承人黃明宗之遺產範圍內負擔。
本判決第一項得假執行。但被告如以新臺幣壹拾壹萬玖仟柒佰參
拾捌元為原告預供擔保，得免為假執行。
    事實及理由
壹、程序部分：
    原告起訴時原請求被告應於管理被繼承人黃明宗之遺產範圍
    內，給付原告新臺幣（下同）119,738元，及自民國105年6
    月5日起至清償日止，按年息百分之15計算之利息。嗣變更
    聲明為被告應於管理被繼承人黃明宗之遺產範圍內給付原告
    119,738元，及自110年6月12日起至清償日止，按年息百分
    之15計算之利息，核屬減縮應受判決事項之聲明，依民事訴
    訟法第255條第1項第3款之規定，應予准許。
貳、實體部分：　　
一、原告起訴主張：
　　緣被繼承人黃明宗前向訴外人兆豐國際商業銀行股份有限公
    司（即原中國國際商業銀行股份有限公司，下稱訴外人兆豐
    國際商業銀行）申請持用信用卡簽帳消費使用，惟逾期未繳
    納帳款，尚積欠債權本金新臺幣(下同）119,738元及其利息
    迄未清償。而黃明宗業於民國95年7月12日死亡，被告業經
    本院以103年度司繼字第268號民事裁定選任為其遺產管理人
    。再者，兆豐國際商業銀行業將對於黃明宗之前揭債權全數
    移轉予原告。為此，爰依債權轉讓及消費借貸之法律關係提
    起本件訴訟，並以起訴狀繕本之送達作為債權讓與之通知。
    並聲明：被告應於管理被繼承人黃明宗之遺產範圍給付原告
    119,738元及自105年6月12日起至清償日止，以年息百分之1
    5計算之利息。
二、被告答辯略以：
　　被繼承人黃明宗於95年7月12日死亡，本院以103年度司繼字
    第268號民事裁定選任被告為其遺產管理人及准對其繼承人
    為公示催告，並以本院104年度司家催字第5號民事裁定對其
    債權人及受遺贈人為公示催告，經於104年4月15日刊登公告
    ，對債權人等公示催告期限至105年6月15日屆滿。本件被告
    係被繼承人黃明宗死亡後，經法院裁定擔任黃明宗之遺產管
    理人，無從得知黃明宗生前之債務，有關原告與黃明宗間之
    債權債務關係，應由原告負舉證責任。因而聲明：原告之訴
    駁回。
三、本院之判斷：
    原告主張被告為黃明宗之遺產管理人，應於管理黃明宗遺產
    範圍內清償債務，又黃明宗與訴外人兆豐國際商業銀行曾簽
    訂消費貸款契約，積欠原告本金119,738元之信用卡消費款
    ，嗣該銀行再將其對於黃明宗之本金及利息債權讓與給原告
    ，業據提出讓渡書、信用卡申請書、信用卡約定條款、信用
    卡帳單、黃明宗之戶籍謄本、財政部國有財產署北區分署基
    隆辦事處民國110年3月19日台財產北基一字第11005016980
    號函等件影本為證，堪認原告確與黃明宗成立消費借貸契約
    。
四、按消費借貸之借用人應於約定期限內，返還與借用物種類、
    品質、數量相同之物。民法第478 條前段定有明文；次按遲
    延之債務，以支付金錢為標的者，債權人得請求依法定利率
    計算之遲延利息。但約定利率較高者，仍從其約定利率；當
    事人得約定債務人於債務不履行時，應支付違約金。民法第
    233條第1項、第250條第1項亦有明定。從而，原告本於消費
    借貸之法律關係，請求被告給付如主文第一項之所示，為有
    理由，應予准許。
五、綜上所述，本件原告依與黃明宗間消費借貸法律關係，訴請
    ：被告於管理黃明宗遺產之範圍內，給付原告119,738元，
    及自110年6月12日起至清償日止，依年息百分之15計算之利
    息，核屬有據，應予准許。
六、本件訴訟費用為第一審應徵之裁判費為1,220元，此外，即
    無其他訴訟費用支出，故本件第一審之訴訟費用額確定為1,
    220元，由敗訴之被告於管理黃明宗之遺產範圍內負擔。
七、本件事證已臻明確，兩造其餘主張與攻擊防禦方法，經核均
    與本件判決結果無影響，爰不一一予以審酌，附此敘明。
八、本件係民事訴訟法第427條第1項規定簡易訴訟事件，則所為
    被告敗訴之判決，依民事訴訟法第389條第1項第3款之規定
    ，應依職權宣告假執行，併酌情宣告被告預供相當之擔保金
    額後，得免為假執行。。
九、據上論結，本件原告之訴為有理由，依民事訴訟法第436條
    第2項、第78條、第87條第1項、第389條第1項第3款、第392
    條第2項，判決如主文。
中　　華　　民　　國　　110 　年　　7 　　月　　23　　日
                  基隆簡易庭法  官  周裕暐
以上正本係照原本作成。
對於本件判決如有不服，應於收受送達後20日內向本院提出上訴
書狀，上訴於本院合議庭，並按他造當事人之人數附具繕本。如
委任律師提起上訴者，應一併繳納上訴審裁判費。
中　　華　　民　　國　　110 　年　　7 　　月　　23　　日
                        書記官  謝佳妮